# 请教陈版，关于投资性房地产

提问人：Linda0819 时间：2018-01-29 17:38:39
投资性房地产主要包括：已出租的土地使用权、持有并准备增值后转让的土地使用权和已出租的建筑物。
1 、计划出租的土地、建筑物 可以转入投资性房地产吗？ 2 、计划出租的房产 可以转入投资性房地产吗？

回答人：chenyiwei
《讲解 2010 》：已出租的建筑物是企业已经与其他方签订了租赁协议，约定以经营租赁方式出租的建筑物。一般应自租赁协议规定的租赁期开始日起，经营租出的建筑物才属于已出租的建筑物。通常情况下，对企业持有以备经营出租的空置建筑物或在建建筑物，如董事会或类似机构作出书面决议，明确表明将其用于经营租出且持有意图短期内不再发生变化的，即使尚未签定 租赁协议，也应视为投资性房地产。这里的空置建筑物，是指企业新购入、自行建造或开发完成但尚未使用的建筑物，以及不再用于日常生产经营活动且经整理后达到可经营出租状态的建筑物。

提问人：Linda0819 时间：2018-01-30 10:06:24
计划出售的房产 可以转入投资性房地产吗？

回答人：chenyiwei
不可以。

提问人：huainuhai 时间：2018-11-12 21:00:00
陈版，请问空置的投房的折旧是否还是计入其他业务成本？

回答人：chenyiwei
如果已经确定作为投资性房地产，则空置期间的折旧仍计入其他业务成本。

提问人：huainuhai 时间：2018-11-13 13:58:20
谢谢陈老师，请问依据是什么？是根据《 2010 企业会计准则讲解》中 “采用成本模式进行后续计量的投资性房地产，应当按照固定资产或无形资产的有关规定，按期（月）计提折旧或摊销，借记“其他业务成本"等科目，贷记“投资性房地产累计折旧（摊销）”。取得的租金收入，借记“银行存款”等科目，贷记“其他业务收入”等科目“ 么？

回答人：chenyiwei
可以这样理解。

提问人：axiaottt 时间：2018-11-13 19:56:38
陈老师，对于您说的闲置的投资性房地产折旧计入其他业务成本我有点疑问： 1 、闲置的生产设备折旧计入管理费用。那么如投资性房地产闲置，且未与任何有意向的客户签订租赁协议，那么此时闲置的投房能否参照生产设备的处理方式将折旧计入管理费用？ 2 、如投资性房地产长时间闲置，其折旧计入成本会造成收入成本不匹配的情形，是否合适？ 望老师能够答疑~

回答人：chenyiwei
闲置生产设备的折旧计入管理费用，主要是考虑无成本对象可供归集，以及闲置期间的折旧不是存货成本的必要组成部分。但对于暂时未出租的投资性房地产而言，一方面部分空置是常态，另一方面也不存在上述问题。